【裁判字號】    98,簡上,25
【裁判日期】    981021
【裁判案由】    竊盜
【裁判全文】
臺灣臺東地方法院刑事判決              98年度簡上字第25號
上  訴  人  臺灣臺東地方法院檢察署檢察官
被      告  甲○○
上列上訴人因被告竊盜案件，不服本院臺東簡易庭中華民國98年
6月30日98年度東簡字第241號第一審判決（聲請簡易判決處刑
案號：98年度偵字第692號），提起上訴，本院管轄之第二審合
議庭判決如下：
    主  文
上訴駁回。
    犯罪事實及理由
一、本案經本院審理結果，認第一審以被告甲○○所為係犯竊盜
    罪，處拘役30日，如易科罰金，以新臺幣（下同）1,000元
    折算1日，其認事用法及量刑均無違誤，應予維持，並引用
    如附件第一審判決書及臺灣臺東地方法院檢察署檢察官聲請
    簡易判決處刑書所記載之犯罪事實、證據及理由。
二、上訴意旨略以：被告甲○○犯竊盜案件，復再犯與本件同一
    之罪，未見悔改之意，且罔顧被害人之信任藉機行竊，竊取
    財物高逾2萬元之多，於偵查中更未賠償被害人絲毫損失，
    足見檢察官求刑無過重之虞。況被害人之妻非被害人本人，
    其意見尚非可逕認同於被害人之意，自不在量刑考量範圍內
    ，惟原判決仍以被害人之妻請求從輕量刑據為審酌基礎，顯
    有失當，請將原判決撤銷，更為適法之判決。
三、按量刑輕重，係屬事實審法院得依職權自由裁量之事項，苟
    已斟酌刑法第57條各款所列情狀而未逾越法定刑度，不得遽
    指為違法，最高法院著有72年臺上字第6696號、75年臺上字
    第7033號判例可資參照；且在同一犯罪事實與情節，如別無
    其他加重或減輕之原因，下級審量定之刑，亦無過重或失輕
    之不當情形，則上級審法院對下級審法院之職權行使，原則
    上應予尊重（最高法院85年度臺上字第2446號判決意旨參照
    ）。況本院認為刑之量定，乃憲法所保障法官獨立審判之核
    心事項，法院行使此項裁量，亦非得以任意或自由為之，而
    應受一般法律原理原則之拘束，即仍須符合法律授權之目的
    、法律秩序之理念、國民法律感情及一般合法有效之慣例等
    規範，尤其應遵守比例原則及平等原則之意旨，否則即可能
    構成裁量濫用之違法（最高法院86年度臺上字第7655號判決
    要旨可參）；亦即，如非有裁量逾越或裁量濫用之明顯違法
    情事，自不得擅加指摘其違法或不當，即使上級法院對下級
    法院裁量權之審查，亦應同此標準，此不僅在保障法官不受
    任何制度外之不當干涉，更保障法官不受制度內之異質干預
    ，以符憲法第80條所宣示獨立審判之真義。
四、原審判決認被告罪證明確，審酌被告素行非佳，有臺灣高等
    法院被告前案紀錄表1份在卷可稽，且正值少壯，不謀正途
    營生，竟趁被害人不注意，竊取金項鍊1條，事後變賣後將
    所得款項供已花用，對被害人造成財產法益之侵害，實不足
    取，兼衡被告犯後坦承犯行，態度尚佳，並已與被害人達成
    和解，賠償損失，被害人之妻亦請求從輕量刑等一切情狀，
    引用刑法第320條第1項、第41條第1項前段，刑法施行法第1
    條之1第1項，量處拘役30日，並諭知易科罰金之折算標準，
    經核其認事用法並無違誤，且量刑時對於被告之前科素行已
    納入審酌，量刑亦屬妥適。至上訴意旨固認被告於偵查中未
    賠償被害人損失，足見檢察官求刑有期徒刑4月並未過重，
    惟查被告已於偵查中（98年6月5日）賠償被害人3萬元，並
    記明於被告與被害人之妻許雅雯書立之和解書中（其上記載
    「已付清賠償金額」），且經本院書記官以電話詢問許雅雯
    屬實，有和解書1份及本院公務電話記錄表1紙在卷足參，上
    訴人上開所指顯有誤會。又上訴意旨認原審判決以被害人之
    妻請求從輕量刑為量刑考量範圍，顯有失當，惟衡諸常情夫
    妻間具有同財共居之生活共同體關係，夫之法益遭受他人侵
    害，對於妻子自非毫無影響，尚難將被害人之妻子視為不相
    干之第三人，此觀之刑事訴訟法第233條第1項，犯罪被害人
    之配偶享有獨立告訴權之立法意旨自明，是原審判決於量刑
    時審酌被害人妻子之意見，難謂有何不當之處。從而，本件
    上訴人之上訴意旨均無理由，應予駁回。
據上論斷，依刑事訴訟法第455條之1第1項、第3項、第368條、
第373條，判決如主文。
本案經檢察官乙○○到庭執行職務
中    華    民    國    98    年    10    月    21    日
                  刑事第三庭  審判長法  官  陳弘能
                                    法  官  彭凱璐
                                    法  官  陳鈺雯
以上正本證明與原本無異。
本件不得上訴。
                                    書記官  廖丁逸
中    華    民    國    98    年    10    月    21    日


司法院資訊處製作；財團法人民間司法改革基金會備份。
